【裁判字號】    98,交聲,428
【裁判日期】    980309
【裁判案由】    交管條例聲異
【裁判全文】
臺灣板橋地方法院交通事件裁定         98年度交聲字第428號
原處分機關  交通部公路總局臺北區監理所板橋監理站
異  議  人  甲○○
上列異議人即受處分人因違反道路交通管理處罰條例案件，不服
原處分機關於民國98年2月18日所為之裁決處分（裁決書案號：
板監裁字第裁41-CP0000000號），聲明異議，本院裁定如下：
    主  文
異議駁回。
    理  由
一、原處分意旨略以：異議人即受處分人甲○○於民國九十七年
    十一月二十九日上午十一時五十八分許，駕駛車號Ｐ九九─
    五０五號重型機車，行經臺北縣板橋市○○路與中央路口，
    因「駕車行經有燈光號誌管制之交岔路口闖紅燈」之違規，
    經警拍照採證後逕行舉發，爰依道路交通管理處罰條例第五
    十三條第一項、第六十三條第一項第三款（裁決書漏載第六
    十三條第一項第三款部分）之規定，處罰鍰新臺幣（下同）
    一千八百元，並記違規點數三點。異議人則以：伊當時騎車
    停在路旁等路口紅燈後，再往前騎迴轉，並不是闖紅燈等語
    ，爰聲明異議，請求撤銷原處分。
二、按汽車（含機車）駕駛人，行經有燈光號誌管制之交岔路口
    闖紅燈者，處一千八百元以上五千四百元以下罰鍰；又汽車
    駕駛人有第五十三條情形者，除依原條款處罰鍰外，記違規
    點數三點，道路交通管理處罰條例第五十三條第一項、第六
    十三條第一項第三款分別定有明文規定。
三、經查：異議人甲○○固坦承有於上揭時間騎乘上開重型機車
    ，行經上開路口為警拍照後逕行舉發之事實，但矢口否認有
    何闖紅燈之違規行為，並以前詞置辯。惟異議人於上揭時地
    騎乘機車，於板橋市○○路與中央路口號誌紅燈時，由路口
    停止線右後方之槽化線區向左前方行駛，超越路口停止線後
    向左迴轉之事實，有卷附之現場照片二張在卷可稽，而異議
    人提出聲明異議狀時亦自陳：伊當時騎車停在路旁等路口紅
    燈後，再往前騎迴轉等語，足徵異議人於交岔路口燈光號誌
    紅燈時，仍由路口停止線右後方之槽化線區向左前方行駛，
    穿越路口停止線後向左進行迴轉，顯見異議人於上開交岔路
    口號誌紅燈時，仍穿越路口停止線向左迴轉之行為，核屬道
    路交通管理處罰條例第五十三條第一項所規定之闖紅燈，異
    議人空言辯稱其上開行為不是闖紅燈云云，並非足採。
四、綜上所述，異議人確於前揭時、地騎乘上開重型機車有闖紅
    燈迴轉之違規行為。從而，原處分機關依道路交通管理處罰
    條例第五十三條第一項規定裁處罰鍰一千八百元，並依同條
    例第六十三條第一項第三款規定記違規點數三點，核無違誤
    ，異議人聲明異議，為無理由，應予駁回。
中    華    民    國  九十八  年    三    月    九    日
                  交通法庭 法  官  楊志雄
以上正本證明與原本無異
如不服本裁定應於送達後五日內向本院提出抗告狀
                           書記官  陳春銘
中    華    民    國  九十八  年    三    月    九    日


司法院資訊處製作；財團法人民間司法改革基金會備份。
